臺灣臺中地方法院刑事判決
109年度金訴字第602號
公  訴  人  臺灣臺中地方檢察署檢察官
被      告  林佳慧



                    （現另案在法務部○○○○○○○○○執行中）
選任辯護人  林孟儒律師
            林俊賢律師
被      告  戴智聲


上列被告等因詐欺等案件，經檢察官提起公訴（108年度少連偵
字第110號、108年度少連偵字第130號、108年度少連偵字第154
號、108年度少連偵字第258號、108年度少連偵字第288號、108
年度少連偵字第314號、108年度少連偵字第334號、108年度偵字
第11302號）及移送併辦（109年度少連偵字第44號），被告等於
準備程序中為有罪之陳述，經本院合議庭裁定改由受命法官獨任
進行簡式審判，判決如下：
    主    文
辛○○犯如附表一編號1至6所示之罪，各處如附表一編號1至6所示
之刑及沒收。應執行有期徒刑壹年陸月；沒收部分併執行之。
戌○○犯如附表二編號1至6所示之罪，各處如附表二編號1至6所示
之刑。應執行有期徒刑壹年拾壹月。
戌○○扣案之犯罪所得新臺幣肆仟元沒收。
    犯罪事實
一、辛○○、戌○○分別於民國107年12月初、108年3月初，參與由
    真實姓名年籍不詳之人所發起，以實施詐術為手段，所組成
    具有持續性及牟利性之有結構性詐騙組織，辛○○負責擔任把
    風並向提款車手收受提領所得之款項轉交予卯○○之工作，並
    約定可獲得轉交款項1％之報酬；戌○○則負責擔任取款車手（
    辛○○涉犯參與犯罪組織罪部分，業據最高法院以109年度台
    上字第5494號判決確定，不在本案起訴、審理範圍）。辛○○
    、戌○○即分別與綽號「雨水」、「雨柔」之不詳成年人、卯
    ○○、申○○、酉○○（以上3人由本院另行審結）、子○○、未○○
    、少年簡○陞、陳○德、林○錡（真實姓名年籍詳卷）及其等
    所屬詐欺集團其他不詳姓名、年籍之成員基於3人以上共同
    詐欺取財與違反洗錢防制法之犯意聯絡，由該詐欺集團不詳
    成員分別於如附表一編號1至6、附表二編號1至6所示之時間
    ，以如附表一編號1至6、附表二編號1至6所示之理由詐騙丑
    ○○、辰○○、甲○○、寅○○、午○○、癸○○、己○○、乙○○、丙○○、
    壬○○、戊○○、巳○○（下稱丑○○等12人），致丑○○等12人受騙
    而將如附表一編號1至6、附表二編號1至6所示之金額匯至如
    附表一編號1至6、附表二編號1至6所示之帳戶，該詐欺集團
    成員確認收受款項後，隨即通知該詐欺集團成員，由不詳詐
    欺集團成員以不詳方式將金融卡交付予如附表一編號1至6所
    示之提款車手及戌○○（即附表二編號1至6部分），待上揭車
    手分別於如附表一編號1至6、附表二編號1至6所示之時間、
    地點提領如附表一編號1至6、附表二編號1至6所示之金額完
    畢後回報該詐欺集團，再由該提款車手將提領所得交付予辛○○（即附表一編號1至6部分）及申○○（即附表二編號1至6部
    分），以此掩飾、隱匿犯罪所得之去向，致生損害於丑○○等
    12人。嗣經丑○○等12人發覺遭詐騙，報警處理並調閱監視錄
    影畫面後而查悉上情。
二、案經臺灣臺中地方檢察署檢察官簽分及癸○○、己○○、乙○○、
    壬○○、丙○○分別訴由臺中市政府警察局豐原分局報告暨臺中
    市政府警察局第二分局、第三分局報告臺灣臺中地方檢察署
    檢察官偵查起訴及移送併辦。
    理    由
一、上揭犯罪事實，業據被告辛○○、戌○○分別於警詢、偵查、本
    院準備程序及審理時坦承不諱（甲卷第19至25、125至128、
    156至157頁、丁卷第63至66、67至73、177至179頁、辛卷第
    47至52頁、巳卷第25至29頁、午卷第509至512頁、未卷第65
    至66頁、本院卷一第287至343、351至355、357至369、403
    至411頁、本院卷三第127至170頁），核與證人即同案被告
    卯○○、申○○、酉○○分別於警詢、偵查及本院準備程序所為證
    述（甲卷第154至155頁、乙卷第13至18、81至83頁、丙卷第
    77至87、209至210、243至246頁、己卷第79至93、101至109
    、127至135頁、辛卷第59至65頁、卯卷第105至109頁、辰卷
    第99至104、207至208頁、巳卷第13至15、47至51頁、午卷
    第257至260頁、未卷第25至26、133至134頁、本院卷一第28
    7至343頁）、證人簡○陞、林○錡、未○○、陳○德、子○○分別
    於警詢、偵查中所為證述（甲卷第71至75、77至83、85至90
    、141至143頁、丙卷第107至115、117至129、155至171頁、
    戊卷第61至62頁、己卷第205至293、295至315、319至327、
    393至415頁、辛卷第105至109頁、丑卷第66至69、73至75頁
    、寅卷第75至85、101至103頁、卯卷第73至83頁、辰卷第91
    至95、173至174頁、巳卷第65至69頁、午卷第261至266、27
    6至280、281至286、287至289、331至334、337至338、344
    至346、355至357、413至415、475至476頁）大致相符，復
    有如附表一、二「證據出處欄」所示之相關證據資料附卷可
    參（各該證據卷頁見附表一、二「證據出處欄」所載），是
    被告2人上開自白核與事實相符，應堪採信。本案事證明確
    ，被告2人上開三人以上共同詐欺取財、洗錢之犯行及被告
    戌○○所犯參與犯罪組織罪之犯行，均洵堪認定，均應依法論
    科。
二、論罪科刑：
（一）按組織犯罪防制條例第2項之規定，該條例所稱「犯罪組
      織」，係指3人以上，以實施強暴、脅迫、詐術、恐嚇為
      手段或最重本刑逾5年有期徒刑之刑之罪，所組成具有持
      續性或牟利性之有結構性組織。本案詐欺犯罪組織成員，
      至少有被告辛○○、戌○○、卯○○、申○○、酉○○、子○○、未○○
      、少年簡○陞、陳○德、林○錡、暱稱「雨水」、「雨柔」
      之不詳成年人及真實姓名年籍均不詳發起、主持、操縱、
      指揮之人，且該詐騙集團，皆係以向不特定民眾詐取財物
      為目的，組織縝密，分工精細，自須投入相當之成本、時
      間，非為立即實施犯罪而隨意組成，足認上開詐騙集團，
      均屬3人以上，以實施詐術為手段，所組成具有持續性及
      牟利性之有結構性組織，核與組織犯罪防制條例第2條所
      定「犯罪組織」之構成要件相符。
（二）按加重詐欺罪係侵害個人財產法益之犯罪，其罪數計算，
      以被害人數、被害次數之多寡，決定其犯罪之罪數；核與
      參與犯罪組織罪之侵害社會法益，因應以行為人所侵害之
      社會全體利益為準據，認定係成立一個犯罪行為，有所不
      同。是以倘若行為人於參與犯罪組織之繼續中，先後加重
      詐欺數人財物，因行為人僅為一參與組織行為，侵害一社
      會法益，應僅就首次犯行論以參與犯罪組織罪及加重詐欺
      罪之想像競合犯，而其後之犯行，乃為其參與組織之繼續
      行為，為避免重複評價，當無從將一參與犯罪組織行為割
      裂再另論一參與犯罪組織罪，而與其後所犯加重詐欺罪從
      一重論處之餘地（最高法院107年度台上字第1066號判決
      意旨參照）。
（三）核被告辛○○就附表一編號1至6所為，均係犯刑法第339條
      之4第1項第2款之3人以上共同詐欺取財罪及洗錢防制法第
      14條第1項之一般洗錢罪。被告戌○○就附表二編號1所為（
      該次為首次犯行，犯罪既遂時間最早），係犯組織犯罪防
      制條例第3條第1項後段之參與犯罪組織罪、刑法第339條
      之4第1項第2款之3人以上共同詐欺取財罪及洗錢防制法第
      14條第1項之一般洗錢罪；就附表二編號2至6所為，均係
      犯刑法第339條之4第1項第2款之3人以上共同詐欺取財罪
      及洗錢防制法第14條第1項之一般洗錢罪。
（四）次按共同實行犯罪行為之人，在合同意思範圍以內，各自
      分擔犯罪行為之一部，相互利用他人之行為，以達其犯罪
      之目的者，即應對於全部所發生之結果，共同負責，不問
      犯罪動機起於何人，亦不必每一階段犯行，均經參與。又
      關於犯意聯絡，不限於事前有所協議，其於行為當時，基
      於相互之認識，以共同犯罪之意思參與者，亦無礙於共同
      正犯之成立。且數共同正犯之間，原不以直接發生犯意聯
      絡者為限，即有間接之聯絡者，亦包括在內（最高法院98
      年度台上字第4384號、98年度台上字第713號判決意旨參
      照）。被告2人雖未實際親自參與詐騙告訴人（被害人）
      丑○○等12人之行為，惟被告2人參與之工作，均屬集團成
      員基於共同犯意聯絡所為之行為分擔，被告2人前揭參與
      部分既為該詐騙集團犯罪歷程不可或缺之重要環節，足徵
      被告2人係以自己犯罪之意思而參與本案，即令被告2人並
      未與其他負責詐騙之成員謀面或直接聯繫，亦無礙於其共
      同參與犯罪之認定。是以，被告2人與同案被告卯○○、申○○、酉○○、另案被告子○○、未○○、少年簡○陞、陳○德、林○
      錡、暱稱「雨水」、「雨柔」之不詳成年人及其等所屬詐
      欺集團之其他不詳姓名、年籍成員間，就上開加重詐欺取
      財、洗錢之犯行，均有犯意聯絡及行為分擔，為共同正犯
      。
（五）被告戌○○就附表二編號1所犯參與犯罪組織罪、3人以上共
      同詐欺取財罪及一般洗錢罪間，為想像競合犯，應從一重
      以3人以上共同詐欺取財罪處斷，而既其參與犯罪組織罪
      已於該次犯行評價，基於禁止雙重評價原則，就其所犯其
      餘如附表二編號2至6所示犯行，不再論參與犯罪組織罪。
      又被告辛○○就附表一編號1至6、被告戌○○就附表二編號2
      至6所犯加重詐欺取財罪及一般洗錢罪，係以一行為同時
      觸犯二罪名，為想像競合犯，應依刑法第55條規定，從一
      重之加重詐欺取財罪處斷。被告辛○○就如附表一編號1至6
      所示共6次之3人以上共同詐欺取財罪及被告戌○○就如附表
      二編號1至6所示共6次之3人以上共同詐欺取財罪，均犯意
      各別，行為互殊，均應予分論併罰。
（六）洗錢防制法第16條第2項固規定「犯前二條之罪，在偵查
      或審判中自白者，減輕其刑。」、組織犯罪防制條例第8
      條第1項亦規定「犯第3條之罪...偵查及審判中均自白者
      ，減輕其刑。」，本案被告辛○○就附表一編號1至6所犯、
      被告戌○○就附表二編號1至6所犯，既均從一重之刑法加重
      詐欺取財罪處斷，自無從再適用上開條項規定減刑，惟被
      告2人於偵查、審判中均自白參與犯罪組織（被告戌○○部
      分）、一般洗錢之事實，本院於後述量刑時仍當一併衡酌
      該部分減輕其刑事由，附此敘明。至少年簡○陞、林○錡、
      陳○德於行為時未滿18歲，此有證人簡○陞、林○錡、陳○德
      警詢筆錄所載年籍資料可考（甲卷第85頁、丙卷第107頁
      、己卷第393頁），惟被告辛○○辯稱：伊只有和簡○陞接觸
      過，但伊不知道他是少年等語（本院卷三第167頁），考
      以詐欺集團分工細膩，且詐欺集團成員間未必相互熟識，
      卷內亦無證據足認被告辛○○對上開車手為少年乙節有何明
      知或可預見，依罪疑唯輕原則，自難認定被告辛○○對共犯
      具有少年身分乙節有所認知或預見，故本案被告辛○○所為
      尚無從依前開兒童及少年福利與權益保障法第112條第1項
      前段規定加重其刑；又被告戌○○就本案犯行則未曾與少年
      簡○陞、林○錡、陳○德接觸，自亦難認其對於上開車手為
      少年有所認知或預見，而無兒童及少年福利與權益保障法
      第112條第1項前段規定之適用，附此敘明。
（七）按刑法第62條所謂自首，祇以犯人在犯罪未發覺之前，向
      該管公務員申告犯罪事實，而受裁判為已足，並不以言明
      「自首」並「願受裁判」為必要（最高法院63年度台上字
      第1101號判決意旨參照）。經查，被告辛○○在有偵查犯罪
      職權之公務員僅知悉其於107年12月6日至12月13日所涉詐
      欺犯行而尚未知悉本案犯行前，主動於108年1月18日向臺
      中市政府警察局第二分局育才派出所員警申告本案犯罪事
      實，有被告警詢筆錄1份在卷可佐（本院卷一第403至419
      頁），嗣並接受裁判，堪認符合自首之要件，爰依刑法第
      62條前段規定，就被告上開犯行，減輕其刑。
（八）臺灣臺中地方檢察署檢察官以109年度少連偵字第44號移
      送併辦意旨書移送併案審理之犯罪事實，與本案為事實上
      同一案件，而為起訴效力所及，本院自得併予審究。
（九）爰以行為人之責任為基礎，審酌被告2人均正值青壯之年
      ，竟不思循正當途徑賺取錢財而參與詐欺犯罪集團，貪圖
      可輕鬆得手之不法利益，價值觀念偏差，且造成社會信任
      感危機，損害被害人之財產法益，行為實值非難，惟念被
      告2人犯後坦承犯行，態度尚可，再斟酌被告2人於本案詐
      騙集團所擔任之角色、犯罪之分工，及被告2人分別於本
      院審理時自陳之智識程度、經濟及家庭生活狀況等一切情
      狀（本院卷三第169至170），分別量處如主文所示之刑，
      及依刑法第51條第5款規定，考量被告2人所犯詐欺犯行之
      犯罪時間、犯罪情節等，分別定其應執行之刑，以資懲儆
      。
三、強制工作部分：
　　按106年4月19日修正公布之組織犯罪防制條例第3條第3項規
    定：「犯第1項之罪者，應於刑之執行前，令入勞動場所，
    強制工作，其期間為3年。」（嗣107年1月3日修正公布第3
    條，但本項並未修正），司法院釋字第812號解釋認上開規
    定，就受處分人之人身自由所為限制，違反憲法比例原則及
    憲法明顯區隔原則之要求，與憲法第8條保障人身自由之意
    旨不符，應自解釋公布之日即110年12月10日起失其效力。
    從而，組織犯罪防制條例第3條第3項，既業經司法院大法官
    釋字第812號認定有違憲之情事，而自解釋公布之日起失其
    效力，本案自無從對被告戌○○宣告強制工作，附此敘明。
四、沒收部分：　　　
（一）按犯罪所得，屬於犯罪行為人者，沒收之。但有特別規定
      者，依其規定；前二項之沒收，於全部或一部不能沒收或
      不宜執行沒收時，追徵其價額。刑法第38條之1第1項、第
      3項分別定有明文。次按有關共同正犯犯罪所得之沒收、
      追繳或追徵，最高法院向採之共犯連帶說，業於104年8月
      11日之104年度第13次刑事庭會議決議不再援用、供參考
      ，並改採沒收或追徵應就各人所分得者為之之見解；又所
      謂各人「所分得」，係指各人「對犯罪所得有事實上之處
      分權限」，法院應視具體個案之實際情形而為認定：倘若
      共同正犯各成員內部間，對於不法利得分配明確時，固應
      依各人實際分配所得沒收；然若共同正犯成員對不法所得
      並無處分權限，其他成員亦無事實上之共同處分權限者，
      自不予諭知沒收；至共同正犯各成員對於不法利得享有共
      同處分權限時，則應負共同沒收之責（最高法院104年度
      台上字第3937號判決意旨參照）。
（二）經查，被告辛○○擔任本案詐欺集團提領贓款車手，其報酬
      為提領金額之1％，此據被告辛○○於本院審理程序時供承不
      諱（本院卷三第167頁）。是以，被告辛○○本案各次加重
      詐欺取財之犯行，應分別獲有如附表一「犯罪所得」欄所
      示之報酬，又上揭款項雖均未扣案，然既未實際合法發還
      被害人，且如宣告沒收或追徵，並無刑法第38條之2第2項
      所定「過苛之虞」、「欠缺刑法上之重要性」、「犯罪所
      得價值低微」或「為維持受宣告人生活條件之必要」等情
      形，自均應依刑法第38條之1第1項前段、第3項規定，於
      被告辛○○所犯各罪刑項下宣告沒收，於全部或一部不能沒
      收或不宜執行沒收時，追徵其價額。被告戌○○於本院審理
      程序時稱：伊只做了3天，總共領得新臺幣（下同）4,000
      元之報酬等語（本院卷三第167頁），是此部分核屬被告
      戌○○之犯罪所得，而此部分犯罪所得，業據被告戌○○於偵
      查中繳回，有本院公務電話紀錄可考（本院卷三第207頁
      ），爰依刑法第38條之1第1項前段規定，宣告沒收。
（四）至扣案之人頭帳戶金融卡及記帳便條紙，雖係供犯罪所用
      之物，但非被告辛○○所有之物，爰均不予宣告沒收。又扣
      案之現金6,200元並非被告辛○○所有之物，亦不予宣告沒
      收，附此敘明。
五、至同案被告卯○○、申○○及酉○○部分，由本院另行審結。　　
    　
據上論斷，應依刑事訴訟法第273條之1第1項、第299條第1項前
段，組織犯罪防制條例第3條第1項後段、第8條第1項後段，洗錢
防制法第14條第1項、第16條第2項，刑法第11條、第28條、第33
9條之4第1項第2款、第55條、第62條前段、第51條第5款、第38
條之1第1項前段、第3項，刑法施行法第1條之1第1項，判決如主
文。
本案經檢察官庚○○提起公訴，檢察官白惠淑、丁○○到庭執行職務
。
中　　華　　民　　國　　111 　年　　1　　月　　10　　日
                  刑事第十庭    法  官  林怡姿
以上正本證明與原本無異。
如不服本判決應於收受送達後20日內向本院提出上訴書狀，並應
敘述具體理由；其未敘述上訴之理由者，應於上訴期間屆滿後20
日內向本院補提理由書（均須按他造當事人之人數附繕本）「切
勿逕送上級法院」。
告訴人或被害人如不服判決，應備理由具狀向檢察官請求上訴，
上訴期間之計算，以檢察官收受判決正本之日起算。
                                書記官  黃泰能
中　　華　　民　　國　　111 　年　　1　　月　　10　　日

 卷  宗  對  照  表        一、108年度少連偵字第110號卷（甲卷）            二、108年度少連偵字第130號卷（乙卷）            三、108年度少連偵字第154號卷（丙卷）            四、108年度偵字第11302號卷（丁卷）              五、108年度少連偵字第258號卷（戊卷）            六、108年度少連偵字第288號卷一（己卷）          七、108年度少連偵字第288號卷二（庚卷）          八、108年度少連偵字第314號卷一（辛卷）          九、108年度少連偵字第314號卷二（壬卷）          十、108年度少連偵字第334號卷一（癸卷）          十一、108年度少連偵字第334號卷二（子卷）        十二、108年度他字第1787號影卷（丑卷）            十三、108年度少他字第63號影卷（寅卷）            十四、臺中市政府警察局清水分局刑案偵查卷（卯卷） 十五、109年度少連偵字第107號卷（辰卷）          十六、109年度少連偵字第44號卷一（巳卷）          十七、109年度少連偵字第44號卷二（午卷）          十八、109年度少連偵字第44號卷三（未卷）          十九、109年度金訴字第602號卷一（本院卷一）      二十、109年度金訴字第602號卷二（本院卷二）      二一、109年度金訴字第602號卷三（本院卷三）      

附錄論罪科刑法條
組織犯罪防制條例第3條
發起、主持、操縱或指揮犯罪組織者，處3 年以上10年以下有期
徒刑，得併科新臺幣1 億元以下罰金；參與者，處6 月以上5 年
以下有期徒刑，得併科新臺幣1 千萬元以下罰金。但參與情節輕
微者，得減輕或免除其刑。
具公務員或經選舉產生之公職人員之身分，犯前項之罪者，加重
其刑至二分之一。
犯第1 項之罪者，應於刑之執行前，令入勞動場所，強制工作，
其期間為3 年。
前項之強制工作，準用刑法第90條第2 項但書、第3 項及第98條
第2 項、第3 項規定。
以言語、舉動、文字或其他方法，明示或暗示其為犯罪組織之成
員，或與犯罪組織或其成員有關聯，而要求他人為下列行為之一
者，處3 年以下有期徒刑，得併科新臺幣3 百萬元以下罰金：
一、出售財產、商業組織之出資或股份或放棄經營權。
二、配合辦理都市更新重建之處理程序。
三、購買商品或支付勞務報酬。
四、履行債務或接受債務協商之內容。
前項犯罪組織，不以現存者為必要。
以第5 項之行為，使人行無義務之事或妨害其行使權利者，亦同
。
第5項、第7項之未遂犯罰之。
　
刑法第339條之4第1項
犯第339 條詐欺罪而有下列情形之一者，處1 年以上7 年以下有
期徒刑，得併科1 百萬元以下罰金：
一、冒用政府機關或公務員名義犯之。
二、三人以上共同犯之。
三、以廣播電視、電子通訊、網際網路或其他媒體等傳播工具，
    對公眾散布而犯之。
　
洗錢防制法第14條第1項
有第二條各款所列洗錢行為者，處7 年以下有期徒刑，併科新臺
幣5 百萬元以下罰金。 

附表一：（被告辛○○部分）
編號 被害人 詐騙時間及方式 匯款時間、金額及匯入銀行帳戶 提領人 提領時間及金額 提款地點 證據出處 犯罪所得（新臺幣，單位元以下捨去） 主文 1 （即起訴書附表編號1） 丑○○ 詐騙集團其一成員於108 年1 月17日10時22分許，假冒丑○○之孫姪女，撥打電話向丑○○佯稱：因急需用錢，欲向其借款云云，致丑○○誤信為其孫姪女需借款而陷於錯誤，依對方指示匯款。 丑○○於108 年1 月17日11時13分許，在新北市○○區○○路○段000 號板橋文化路郵局，以臨櫃匯款方式，將150,000 元匯至蔡志松申辦之郵局帳號00000000000000號帳戶內。 簡○陞 108 年1 月17日11時52分許起至同日11時53分許止，合計提領60,000元。 臺中市○ 區○○街 000 號全 家超商   ①告訴人丑○○於警詢之指述（本院卷二第23至24頁）。 ②新北市政府警察局海山分局江翠派出所陳報單、受理各類案件記錄表、受理刑事案件報案三聯單（本院卷二第15至17頁）。 ③新北市政府警察局海山分局江翠派出所金融機構聯防機制通報單、受理詐騙帳戶通報警示簡便格式表（本院卷二第20至21頁）。 ④郵局無摺存款存款人收執聯影本（本院卷二第25頁）。 ⑤蔡志松郵局帳號00000000000000號帳戶交易明細（本院卷二第13頁）。 辛○○：1,500元〈計算式：15萬元*1％〉 辛○○犯三人以上共同詐欺取財罪，處有期徒刑拾月。 未扣案之犯罪所得新臺幣壹仟伍佰元沒收，於全部或一部不能沒收或不宜執行沒收時，追徵其價額。      108 年1 月17日11時56分許起至同日11時57分許止，合計提領40,000元。 臺中市○ 區○○街 00○0 號 統一超商         108 年1 月17日12時6 分許起至同日12時7 分許止，合計提領50,000元。 臺中市○ 區○○路 ○段000  號育才郵    2 （即起訴書附表編號2） 辰○○ 詐騙集團其一成員於108 年1 月17日10時許，假冒辰○○之友人吳秀春，撥打電話向辰○○佯稱：因急需用錢，欲向其借款云云，致辰○○誤信為其友人吳秀春需借款而陷於錯誤，依對方指示匯款。 辰○○於108 年1 月17日12時4 分許，在新北市○○區○○路000 號玉山銀行土城分行，以臨櫃匯款方式，將50,000元匯至蔡志松申辦之第一銀行帳號00000000000號帳戶內。 簡○陞 108 年1 月17日12時18分許，提領20,000元。 臺中市○區○○路0 段000號元大銀行 ①告訴人辰○○於警詢之指述（本院卷二第30至31頁）。 ②新北市政府警察局土城分局廣福派出所陳報單（本院卷二第29頁）。 ③內政部警政署反詐騙案件紀錄表（本院卷二第32頁）。 ④玉山銀行匯款申請書影本（本院卷二第33頁）。 ⑤LINE對話紀錄翻拍照片（本院卷二第34頁）。 ⑥蔡志松第一銀行帳號00000000000號帳戶交易明細（本院卷二第27頁）。 辛○○：500元〈計算式：5萬元*1％〉 辛○○犯三人以上共同詐欺取財罪，處有期徒刑拾月。 未扣案之犯罪所得新臺幣伍佰元沒收，於全部或一部不能沒收或不宜執行沒收時，追徵其價額。      108 年1 月17日12時23分許，合計提領30,000元。 臺中市○區○○路000 號全家超商    3 （即起訴書附表編號3） 甲○○ 詐騙集團其一成員於108 年1 月16日18時許，假冒甲○○之姪女，撥打電話向甲○○佯稱：因急需用錢，欲向其借款云云，致甲○○誤信為其姪女需借款而陷於錯誤，依對方指示匯款。 甲○○於108 年1 月16日21時32分許，在桃園市○○區○○○街00號臺灣企銀楊梅分行，以ATM 轉帳方式，將30,000元匯至新光銀行帳號0000000000000號帳戶內。 未○○ 108 年1 月17日0 時2 分許，合計提領30,000元。 臺中市○○區○○路00號全家超商 ①被害人甲○○於警詢之指述（本院卷二第35至37頁）。 ②臺灣中小企業銀行自動櫃員機交易明細表影本（本院卷二第39頁）。 ③甲○○臺灣中小企業銀行帳號00000000000號帳戶存摺封面影本（本院卷二第40頁）。 ④行動電話通聯紀錄、LINE對話紀錄翻拍照片（本院卷二第41至52頁）。 ⑤桃園市政府警察局楊梅分局幼獅派出所受理刑事案件報案三聯單（本院卷二第53頁）。 ⑥新光銀行帳號0000000000000號帳戶交易明細（本院卷二第55頁）。 辛○○：300元〈計算式：3萬元*1％〉 辛○○犯三人以上共同詐欺取財罪，處有期徒刑拾月。 未扣案之犯罪所得新臺幣參佰元沒收，於全部或一部不能沒收或不宜執行沒收時，追徵其價額。 4 （即起訴書附表編號6） 寅○○ 詐騙集團其一成員於108 年1 月14日12時許，假冒寅○○姪子陳冠丞，撥打電話向寅○○佯稱：因投標房屋，欲向其借款云云，致寅○○誤信為其姪子陳冠丞需借款而陷於錯誤，依對方指示匯款。 寅○○於108 年1 月14日13時34分許起至同日13時41分許止，分別以ATM 轉帳及臨櫃匯款方式，將30,000元、30,000元、30,000元、90,000元匯至吳俊霆申辦之陽信銀行帳號000000000000號帳戶內。 未○○ 108 年1 月15日0 時37分許起至同日0 時39分許止，合計提領60,000元。 臺中市○○區○○路000 號統一超商 ①告訴人寅○○於警詢之指述（本院卷二第87至89頁）。 ②165專線協請金融 構暫行圈存疑似詐欺款項通報單（本院卷二第81頁）。 ③內政部警政署反詐騙諮詢專線紀錄表（本院卷二第83頁）。 ④桃園市政府警察局中壢分局青埔派出所受理刑事案件報案三聯單、受理各類案件記錄表（本院卷二第85至86頁）。 ⑤桃園市政府警察局中壢分局青埔派出所受理詐騙帳戶通報警示簡便格式表（本院卷二第90頁）。 ⑥中國信託銀行自動櫃員機交易明細表、玉山銀行匯款申請書影本（本院卷二第92頁）。 ⑦陽信銀行警示帳戶通報單（本院卷二第93頁）。 ⑧吳俊霆陽信銀行帳號000000000000號帳戶交易明細（本院卷二第79至80頁）。 辛○○：600元〈計算式：6萬元*1％〉 辛○○犯三人以上共同詐欺取財罪，處有期徒刑拾月。 未扣案之犯罪所得新臺幣陸佰元沒收，於全部或一部不能沒收或不宜執行沒收時，追徵其價額。 5 （即起訴書附表編號13） 戊○○ 詐騙集團其一成員於108 年1 月14日上午某時許，假冒戊○○之友人陳日盛，撥打電話向戊○○佯稱：因急需用錢，欲向其借款云云，致戊○○誤信為其友人陳日盛需借款而陷於錯誤，依對方指示匯款。 戊○○於108 年1 月14日10時51分許、同年月15日11時38分許，在苗栗縣○○鄉○○路00號銅鑼農會，以臨櫃匯款方式，分別將150,000 元、150,000 元匯至譚寧勛申辦之兆豐銀行帳號00000000000 號帳戶內。 簡○陞 108 年1 月15日13時3 分許起至同日13時5 分許止，合計提領90,000元。 臺中市○區○○○路000 號兆豐銀行 ①告訴人戊○○於警詢之指述（本院卷二第97至98頁）。 ②苗栗縣警察局苗栗分局銅鑼分駐所受理刑事案件報案三聯單（本院卷二第100頁）。 ③銅鑼鄉農會匯款申請書影本（本院卷二第101頁）。 ④內政部警政署反詐騙案件紀錄表（本院卷二第103頁）。 ⑤LINE對話紀錄、行動電話通話紀錄畫面翻拍照片（本院卷二第104至107頁）。 ⑥苗栗縣政府警察局苗栗分局銅鑼分駐所受理詐騙帳戶通報警示簡便格式表（本院卷二第108頁）。 ⑦譚寧勛兆豐銀帳號行00000000000號帳戶交易明細（本院卷二第95頁）。 辛○○：1,500元〈計算式：15萬元*1％〉 辛○○犯三人以上共同詐欺取財罪，處有期徒刑拾月。 未扣案之犯罪所得新臺幣壹仟伍佰元沒收，於全部或一部不能沒收或不宜執行沒收時，追徵其價額。     未○○ 108 年1 月16日0 時11分，提領20,000元。 臺中市○○區○○路○段000 號統一超商         108 年1 月16日0 時14分許起至同日0 時15分許止，合計提領40,000元。 臺中市○○區○○路000 號統一超商    6 （即起訴書附表編號54） 及移送併辦部分 巳○○ 詐騙集團其一成員於108 年1 月14日10時許，假冒巳○○之友人鄔雪瑛，以LINE通訊軟體傳送訊息向巳○○佯稱：因急需用錢，欲向其借款云云，致巳○○誤信為其友人鄔雪瑛需借款而陷於錯誤，依對方指示匯款。 巳○○於108 年1 月14日10時54分許，在臺北市○○區○○○路○段00號臺北富邦銀行敦和分行，以臨櫃匯款方式，將200,000 元匯至張育瑋申辦之新光銀行帳號0000000000000 號帳戶內。 簡○陞 108 年1 月14日11時41分許起至同日11時43分許止，合計提領120,000 元。 臺中市○ 區○○路 00號2 樓 ①告訴人巳○○於警詢之指述（丑卷第15至19頁）。 ②內政部警政署反詐騙諮詢專線紀錄表（丑卷第29頁）。 ③臺北市政府警察局大安分局安和路派出所受理刑事案件報案三聯單（丑卷第31頁）。 ④臺北市政府警察局大安分局安和路派出所受理詐騙帳戶通報警示簡便格式表（丑卷第33頁）。 ⑤臺北富邦銀行匯款委託書影本（丑卷第35頁）。 ⑥臺北市政府警察局大安分局安和路派出所受理各類案件記錄表（丑卷第37頁）。 ⑦張育瑋新光銀行帳號0000000000000 　號帳戶交易明細（丑卷第27頁）。 ⑧監視器畫面照片13張（丑卷第39至51頁）。 辛○○：1,200元（計算式：12萬*1％） 辛○○犯三人以上共同詐欺取財罪，處有期徒刑拾月。 未扣案之犯罪所得新臺幣壹仟貳佰元沒收，於全部或一部不能沒收或不宜執行沒收時，追徵其價額。 

附表二：（被告戌○○部分）
編號 被害人 詐騙時間及方式 匯款時間、金額及匯入銀行帳戶 提領人 提領時間及金額 提款地點 證據出處 主文 備註 1 （即起訴書附表編號7） 午○○ 詐騙集團其一成員於108 年3 月6 日18時21分許，假冒明洞國際有限公司員工，撥打電話向午○○佯稱：因資料輸入錯誤，導致增加一筆訂單，欲協助取消該筆訂單云云；復由詐騙集團其一成員於108 年3 月7 日16時33分許，假冒永豐銀行信用卡部門人員，撥打電話向午○○佯稱：訂單已取消，為防止個資外洩，需依指示操作ATM 云云，致午○○陷於錯誤，依對方指示匯款。 午○○於108 年3 月7 日17時16分許，在嘉義縣○○鄉○○路000 號中埔郵局，以ATM 轉帳方式，將29,987元匯至帳號000-000000000000號帳戶內。 戌○○ 108 年3 月7 日17時28分許起至同日17時32分許止，合計提領29,000元。 臺中市○ ○區○○ 路000 號 清泉崗郵 局      ①被害人午○○於警詢之指述（丁卷第111至114頁）。 ②嘉義縣警察局中埔分局三和派出所受理刑事案件報案三聯單（丁卷第115頁）。 ③午○○彰化銀行帳號00000000000000號帳戶存摺影本（丁卷第117頁）。 ④帳號000000000000號帳戶交易明細（丁卷第43頁）。 戌○○犯三人以上共同詐欺取財罪，處有期徒刑壹年貳月。  2 （即起訴書附表編號8） 癸○○ 詐騙集團其一成員於108 年3 月8 日17時許，假冒網路商家，撥打電話向癸○○佯稱：因作業疏失將其訂單設為分期約定轉帳，欲協助取消重複扣款云云；復由詐騙集團其一成員於同日假冒玉山銀行客服人員，撥打電話向癸○○佯稱：需依指示操作ATM 解除重複扣款設定云云，致癸○○陷於錯誤，依對方指示匯款。 癸○○於108 年3 月8 日19時許及同日19時3 分許，在其所任職之公司內，以網路銀行轉帳方式，分別將49,987元、49,987元匯至柯宗榮申辦之郵局帳號00000000000000號帳戶內。 戌○○ 108 年3 月8 日 19時24分許起至 同日19時25分許 止，合計提領10 0,000元。      臺中市○ ○區○○ 路000 號 清泉崗郵 局      ①告訴人癸○○於警詢之指述（丁卷第121至123頁）。 ②癸○○永豐銀行帳號00000000000000號帳戶存摺影本（丁卷第124至125頁）。 ③基隆市警察局第三分局百福派出所受理刑事案件報案三聯單（丁卷第126頁）。 ④柯宗榮郵局帳號00000000000000號帳戶交易明細（丁卷第53至55頁）。 戌○○犯三人以上共同詐欺取財罪，處有期徒刑壹年貳月。  3 （即起訴書附表編號9） 己○○ 詐騙集團其一成員於 108 年3 月8 日20時 許，假冒賣家撥打電 話向己○○佯稱：因 誤增一筆訂單，將會 重複扣款，需依指示 操作ATM 解除重複扣 款設定云云，致己○ ○陷於錯誤，依對方 指示匯款。        己○○於108 年3 月8 日21時24分許及同日21時26分許，在高雄市○○區○○路00000 號統一超商，以ATM 轉帳方式，分別將26,543元、24,823元匯至柯文豪申辦之郵局帳號00000000000000號帳戶內。 戌○○ 108 年3 月8 日 21時51分許，提 領60,000元。 （包含其餘被害人匯入款項）   臺中市○ ○區○○ 路000 號 清泉崗郵 局      ①告訴人己○○於警詢之指述（丁卷第127至128頁）。 ②中國信託銀行自動櫃員機轉帳交易明細影本（丁卷第129頁）。 ③高雄市政府警察局岡山分局壽天派出所受理刑事案件報案三聯單（丁卷第130頁）。 ④柯文豪郵局帳號00000000000000號帳戶交易明細（丁卷第57頁）。 戌○○犯三人以上共同詐欺取財罪，處有期徒刑壹年貳月。  4 （即起訴書附表編號10） 乙○○ 詐騙集團其一成員於108 年3 月8 日20時許，假冒網路購物店家工作人員，撥打電話向乙○○佯稱：因工作人員疏失誤刷商品，導致信用卡重複扣款，欲協助取消扣款云云；復由詐騙集團成員於同日晚上，分別假冒台新銀行客服人員、主任，撥打電話向乙○○佯稱：需依指示操作ATM 解除重複扣款設定云云 ，致乙○○陷於錯誤 ，依對方指示匯款。 乙○○於108 年3 月8 日21時26分許及同日21時54分許，在臺南市○區○○路○段00號國泰世華銀行臨安分行及臺南市○區○○路000 號全家超商，以ATM 轉帳方式，分別將29,989元、29,985元匯至柯文豪申辦之郵局帳號00000000000000號帳戶內。 戌○○ 108 年3 月8 日 21時53分許起至 同日晚上22時10 分許止，合計提 領51,000元。   臺中市○ ○區○○ 路000 號 清泉崗郵 局      ①告訴人乙○○於警詢之指述（丁卷第131至135頁）。 ②國泰世華銀行、台新銀行自動櫃員機轉帳交易明細影本（丁卷第136頁）。 ③臺南市政府警察局第五分局和緯派出所受理刑事案件報案三聯單（丁卷第137頁）。 ④柯文豪郵局帳號00000000000000號帳戶交易明細（丁卷第57頁）。 戌○○犯三人以上共同詐欺取財罪，處有期徒刑壹年貳月。  5 （即起訴書附表編號11） 丙○○ 詐騙集團其一成員於108 年3 月9 日17時39分許，假冒PCHOME客服人員，撥打電話向丙○○佯稱：因帳務錯帳，將導致扣款 ，欲協助其退款云云 ；復由詐騙集團成員 於同日及同年月10日 ，分別假冒國泰世華 銀行客服人員，撥打 電話向丙○○佯稱： 需依指示操作網路銀 行，進行退款云云， 致丙○○陷於錯誤， 依對方指示匯款。   丙○○於108 年3 月9 日18時35分許起至同日22時1 分許止，在高雄市○鎮區○○00街00號住處，以網路銀行轉帳方式，分別將9,999元、41,038 元、29,973元、31,062元匯至許芫翰申辦之郵局帳號00000000000000號帳戶內。 戌○○ 108 年3 月9 日19時17分許起至同日19時20分許止，合計提領39,900元（與編號12壬○○受騙款項同筆提領）。 臺中市○ ○區○○ 路000 號 清泉崗郵 局      ①告訴人丙○○於警詢之指述（壬卷第379至385頁）。 ②內政部警政署反詐騙諮詢專線紀錄表（壬卷第387至389頁）。 ③高雄市政府警察局前鎮分局草衙派出所受理詐騙帳戶通報警示簡便格式表（壬卷第397至399頁）。 ④165專線協請金融 機構暫行圈存疑似詐欺款項通報單（壬卷第407至409頁）。 ⑤高雄市政府警察局前鎮分局草衙派出所金融機構聯防機制通報單（壬卷第411頁）。 ⑥高雄市政府警察局前鎮分局草衙派出所陳報單、受理各類案件記錄表、受理刑事案件報案三聯單（壬卷第413至417頁）。 ⑦行動電話通話紀錄（壬卷第419頁421頁）。 ⑧丙○○臺北富邦銀行帳號000000000000號帳戶存摺封面影本（壬卷第423頁）。 ⑨許芫翰郵局帳號00000000000000號帳戶交易明細（丁卷第59頁至61頁）。 ⑩何巧雯國泰世華銀行帳號000000000000號帳戶交易明細（辛卷第619頁）。 戌○○犯三人以上共同詐欺取財罪，處有期徒刑壹年貳月。 少年陳○德、林○錡提領部分，與被告戌○○無關。     陳○德 108 年3 月9 日22時13分許起至同日22時14分許止，合計提領62,000元。 臺中市○ ○區○○ 路000 號 清泉崗郵 局          丙○○於108 年3 月10日16時8 分許起至108 年3 月11日0 時19分許止，以網路銀行轉帳及ATM 現金存款方式，分別將49,987 元、39,989元、19,985元匯至何巧雯申辦之國泰世華銀行帳號00000000000 號帳戶內。 林○錡 108 年3 月10日16時55分許起至同日16時57分許止，合計提領89,000元。 臺中市○○區○○路○段000 號全家超商    6 （即起訴書附表編號12） 壬○○ 詐騙集團其一成員於108 年3 月9 日17時23分許，假冒PCHOME客服人員，撥打電話向壬○○佯稱：因其先前購物設定錯誤，導致將每月扣款，欲協助取消設定云云；復由詐騙集團其一成員於同日假冒台新銀行客服人員，撥打電話向壬○○佯稱：需依指示操作ATM 解除重複扣款設定云云，致壬○○陷於錯誤，依對方指示匯款。 壬○○於108 年3 月9 日18時13分許及同日18時23分許，在新北市○○區○○街0 號統一超商，以ATM 轉帳方式，分別將29,989元、29,989元匯至何巧雯申辦之郵局帳號00000000000000號帳戶內。 林○錡 109 年3 月9 日19時11分許，提領60,000元。 臺中市○○區○○路000 號清泉崗郵局 ①告訴人壬○○於警詢之指述（壬卷第343至347頁）。 ②內政部警政署反詐騙案件紀錄表（壬卷第349頁）。 ③新北市政府警察局土城分局廣福派出所受理詐騙帳戶通報警示簡便格式表（壬卷第353至355頁）。 ④新北市政府警察局土城分局廣福派出所金融機構聯防機制通報單（壬卷第361至363頁）。 ⑤新北市政府警察局土城分局廣福派出所陳報單、受理各類案件記錄表、受理刑事案件報案三聯單（壬卷第365至369頁）。 ⑥中國信託銀行、台新銀行自動櫃員機交易明細表影本（壬卷第371至373頁）。 ⑦壬○○台新銀行、兆豐國際商業銀行存摺封面影本（壬卷第375至377頁）。 ⑧何巧雯郵局帳號00000000000000號帳戶交易明細（辛卷第617頁）。 ⑨許芫翰郵局帳號00000000000000號帳戶交易明細（丁卷第59頁）。 戌○○犯三人以上共同詐欺取財罪，處有期徒刑壹年貳月。     少年林○錡提領部分，與被告戌○○無關。    壬○○於108 年3 月9 日19時7 分許，在新北市○○區○○街00號全家超商，以ATM 轉帳方式，將29,985元匯至許芫翰申辦之郵局帳號00000000000000號帳戶內。 戌○○ 108 年3 月9 日19時17分許起至同日19時20分許止，合計提領39,900元（與編號11丙○○受騙款項同筆提領）。 臺中市○○區○○路000 號清泉崗郵局